臺灣臺東地方法院刑事裁定
111年度聲字第212號
                                      111年度聲字第384號
聲  請  人
即  被  告  張靜  




上列聲請人即被告因違反個人資料保護法等案件，聲請交付光碟
，本院裁定如下：
    主  文
聲請人於繳納相關費用後，准予複製交付如附表一所示之光碟，
並禁止再行轉拷利用，且不得散布、公開播送，或為非正當目的
使用。
其餘聲請駁回。
    理  由
一、聲請意旨略以：聲請人即被告張靜為本院111年度訴字第55
    號違反個人資料保護法等案件之被告，為釐清案情及查明警
    方有無不法詢問、檢察官不法拘留（拘禁）時間起訖之需，
    請求准許交付與隨案檢送之所有光碟等語。
二、被告於審判中得預納費用請求付與卷宗及證物之影本。但卷
    宗及證物之內容與被告被訴事實無關或足以妨害另案之偵查
    ，或涉及當事人或第三人之隱私或業務秘密者，法院得限制
    之，民國108年6月19日修正、於同年12月19日生效施行之刑
    事訴訟法第33條第2項定有明文。參酌其立法意旨略以：被
    告於審判中之卷證獲知權，屬其受憲法訴訟權保障所應享有
    之防禦權，自得親自直接行使而毋庸經由辯護人輾轉獲知，
    且不應因被告有無辯護人而有差別待遇。又刑事案件之卷宗
    及證物，係據以進行審判程序之重要憑藉，基於憲法正當法
    律程序原則，除卷宗及證物之內容與被告被訴事實無關或足
    以妨害另案之偵查，或涉及當事人或第三人之隱私或業務秘
    密者，法院得予以限制外，自應使被告得以獲知其被訴案件
    卷宗及證物之全部內容，俾能有效行使防禦權。又依司法院
    釋字第762號解釋意旨，本項前段所稱之影本，在解釋上應
    及於複本（如翻拍證物之照片、複製電磁紀錄及電子卷證等
    ）。
三、經查，被告因違反個人資料保護法等案件，經臺灣臺東地方
    檢察署檢察官提起公訴，目前由本院以111年度訴字第55號
    案件審理中，其聲請拷貝如附表一所示警偵訊錄音錄影光碟
    ，既已敘明正當目的，亦與比例原則無違，依上開說明，為
    保障被告獲悉卷內資訊之權利，並符便民之旨，除有關被害
    人之個人資訊部分（含姓名年籍及影像）涉及第三人之隱私
    ，且與被告本案防禦權之行使無涉，自無使被告知悉之必要
    ，依刑事訴訟法第33條第2項但書規定予以隱匿（錄音遮隱
    時間詳如附表二所示）外，其聲請無足以妨害另案之偵查，
    亦無涉及國家機密或其他依法令應予保密之事項，准許被告
    於預納費用後，複製交付如主文所示之光碟。又所複製之光
    碟，自應侷限於本案訴訟審理防禦使用，並為免相關人隱私
    資料遭揭露，禁止聲請人再行轉拷利用，或將依法取得之錄
    影內容散布、公開播送，或為非正當目的使用。至聲請人另
    聲請複製並交付被害人A2於111年3月21日10時53分至11時16
    分、16時45分至16時50分之警詢錄音錄影光碟部分，因A2斯
    時係以被害人身分應訊，未製作警詢光碟保管附卷等情，有
    臺東縣警察局職務報告附卷可佐，是聲請人欲聲請之被害人
    A2此部分警詢錄音錄影光碟檔案並不存在，本院無從准予複
    製；另卷附其餘光碟為案發現場之監視器攝錄畫面，內容涉
    及被害人身體隱私部位影像，雖為本案之關鍵證物，然不宜
    複製予被告，倘被告對此部分之內容有所爭執，以當庭勘驗
    方式確認應足保障被告之訴訟權，是認聲請人此二部分之聲
    請均無理由，應予駁回。
四、依刑事訴訟法第220條，裁定如主文。
中　　華　　民　　國　　111 　年　　11　　月　　2 　　日
                  刑事第二庭  審判長法  官  朱貴蘭
                                    法  官  李承桓
                                    法  官  李昆儒  
以上正本證明與原本無異。
如不服本裁定，應於裁定送達後5日內向本院提出抗告狀（須附
繕本）。「切勿逕送上級法院」
                                    書記官  林傳坤
中　　華　　民　　國　　111 　年　　11　　月　　2 　　日
附表一
編號 聲請交付之錄音/錄影檔案 1 被告黃桂青之110年1月1日調查筆錄 2 被害人A1之109年12月22日調查筆錄 3 證人A1之110年8月25日15時4分詢問筆錄 4 證人A1之110年11月29日9時26分訊問筆錄 5 證人陳嘉均111年3月21日14時44分至15時35分止之詢問筆錄 6 證人陳嘉均111年3月21日17時6分訊問筆錄 7 證人余美慧111年3月21日12時28分至13時46分止之詢問筆錄 8 證人余美慧111年3月21日14時37分訊問筆錄 9 證人胡傳宗111年3月21日18時27分至19時23分止之詢問筆錄 10 證人胡傳宗111年3月21日20時9分訊問筆錄 11 證人姜智豪111年3月21日10時43分至11時28分止之詢問筆錄 12 證人姜智豪111年3月21日13時43分訊問筆錄 13 證人姜智豪111年3月21日14時55分訊問筆錄 14 A2之111年3月21日12時22分訊問筆錄 15 A2之111年3月21日17時35分訊問筆錄 16 證人黃國雄111年3月21日12時31分至13時40分之詢問筆錄 17 證人黄國雄111年3月21日17時3分訊問筆錄 18 證人江柏逸111年3月21日17時18分至18時27分止之詢問筆錄 19 證人江柏逸111年3月21日19時27分訊問筆錄 20 被告張靜111年3月21日14時12分至17時16分止之詢問筆錄 21 被告張靜111年3月21日22時42分訊問筆錄 22 被告黃桂青111年3月21日14時20分至15時1分止之詢問筆錄 23 被告黃桂青111年3月21日17時25分至15時（17時之誤）49分止之詢問筆錄 24 被告黃桂青111年3月21日18時11分訊問筆錄 25 A3之111年3月22日16時31分至16時53分止之詢問筆錄 26 A3之111年3月22日17時57分訊問筆錄 27 A4之111年3月22日18時31分至18時48分止之詢問筆錄 28 A4之111年3月22日19時29分訊問筆錄 29 證人林祺筌111年3月22日19時13分至19時32分止之詢問筆錄 30 證人林祺筌111年3月22日19時59分訊問筆錄 31 A5之111年3月22日23時33分訊問筆錄 32 A6之111年3月23日16時17分至17時2分止之詢問筆錄 33 A6之111年3月23日19時35分訊問筆錄 34 A1、黃桂青111年3月25日10時25分詢問筆錄 35 語音處理光碟 
附表二（經遮隱部分內容之錄音檔）
編號 經遮隱部分內容之錄音檔 應予遮隱之原因 各錄音檔應予遮隱之時間範圍（以各檔案時間為準） 1 A1之109年12月22日調查筆錄1 被害人之年籍資料 00分18秒至02分14秒 2 A1之109年12月22日調查筆錄3 被害人之姓名 06分57秒至07分00秒 3 A1之110年8月25日15時4分詢問筆錄 被害人之姓名 00分00秒至00分02秒 4 A1之110年11月29日9時26分訊問筆錄 被害人之年籍資料 00分00秒至00分29秒 01分38秒至01分42秒 5 A1、黃桂青之111年3月25日10時25分詢問筆錄 被害人之年籍資料 00分00秒至00分52秒 00分58秒至00分59秒 01分38秒至01分56秒 6 A2之111年3月21日12時22分訊問筆錄 被害人之年籍資料 00分06秒至00分50秒 02分07秒至02分10秒 7 A2之111年3月21日17時35分訊問筆錄 被害人之年籍資料 00分18秒至00分33秒 01分53秒至01分56秒 8 A3之111年3月22日17時57分訊問筆錄 被害人之年籍資料 00分00秒至00分20秒 9 A4之111年3月22日18時31分詢問筆錄 被害人之年籍資料 00分39秒至00分44秒 01分00秒至01分14秒 10 A4之111年3月22日19時29分訊問筆錄 被害人之年籍資料 00分08秒至00分38秒 11 A5之111年3月22日23時33分訊問筆錄 被害人之年籍資料 00分00秒至02分50秒 06分37秒至06分41秒 12 A6之111年3月23日19時35分訊問筆錄 被害人之年籍資料 00分20秒至00分43秒 02分17秒至02分20秒